【裁判字號】    97,中交簡上,223
【裁判日期】    970814
【裁判案由】    過失傷害
【裁判全文】
臺灣臺中地方法院刑事判決         97年度中交簡上字第223號
上  訴  人  臺灣臺中地方法院檢察署檢察官
上  訴  人
即  被  告  丙○○
上列上訴人因被告過失傷害案件，不服本院臺中簡易庭96年度中
交簡字第3206號中華民國97年1月9日第一審簡易判決（聲請簡易
處刑案號：臺灣臺中地方法院檢察署96年度偵字第27715號），
提起上訴，本院管轄之第二審合議庭判決如下：
    主    文
上訴駁回。
丙○○緩刑貳年。
    犯罪事實及理由
一、本案經本院審理結果，認第一審判決認事用法及量刑均無不
    當，應予維持，除引用第一審簡易判決書（包括聲請簡易判
    決處刑書）記載之事實、證據及理由（如附件）外，證據部
    分並增列臺灣省臺中市區車輛行車事故鑑定委員會民國九十
    七年四月三十日中市行字第○九七五四○一二七○號函附鑑
    定意見書（見本院卷二八、二九頁），且據上訴人即被告丙
    ○○（下稱被告）於本院審理時坦白承認。
二、檢察官上訴意旨略以：告訴人乙○○因本案車禍受有傷害後
    ，嗣再經行政院國軍退除役官兵輔導委員會臺中榮民總醫院
    （下稱臺中榮民總醫院）診治後，告訴人有「受傷後腦病變
    ，短期記憶力及注意力缺失，頭痛」之症狀，且經診斷為「
    頭部外傷後症候群，疑似失智症」，有臺中榮民總醫院九十
    六年十二月二十八日診斷證明書一紙附卷可按，則告訴人所
    受之前揭「受傷後腦病變」、「疑似失智症」部分，應已達
    到重傷害程度，原審僅依普通過失傷害罪對被告判處罪刑，
    認事用法有所違誤等語。另被告上訴意旨則以：本件被告已
    與告訴人乙○○調解成立，被告並已依約履行調解條件完畢
    ，請求給予緩刑機會等語。惟查：
  (一)告訴人因本案車禍受有頭部外傷併腦震盪、臉之開放性傷口
    、前臂之開方性傷口、髖及大腿開放性傷口、第九、十肋骨
    骨折等傷害後，嗣告訴人雖有再經臺中榮民總醫院診治，然
    就神經內科部分，告訴人之短期記憶力不佳及頭痛均為告訴
    人之主訴，告訴人頭部核磁共振及腦波檢查則均為正常，且
    頭部受傷後一個月之腦部電腦斷層檢查皆無異常，無法判定
    與本案車禍有關，告訴人於門診中之紀錄及診斷書，均建議
    日後再觀察即可，其傷害程度沒有達到不法或難治之程度；
    就神經外科部分，亦認該院九十六年十二月二十八日診斷證
    明書上所載告訴人之症狀，其傷害程度沒有達到不法或難治
    之程度等情，有臺中榮民總醫院九十六年六月十四日、同年
    十二月二十八日診斷證明書各一紙及臺中榮民總醫院九十七
    年六月二十日中榮醫企字第○九七○○○九六○七號覆本院
    函附卷足憑（見本院卷五四頁），自難認告訴人因本案車禍
    所受之傷害已達重傷害之程度，甚為明灼。是檢察官執此理
    由據以上訴，為無理由，應予駁回。
  (二)次按量刑輕重，係屬事實審法院得依職權自由裁量之事項，
    茍已斟酌刑法第五十七條各款所列情狀而未逾越法定刑度，
    不得遽指為違法，最高法院七十二年臺上字第六六九六號判
    例意旨可資參照。原審量刑既已審酌被告自首及刑法第五十
    七條之各款情形，於法定刑度內判處被告有期徒刑月，如
    易科罰金，以新臺幣（原審判決主文漏載新臺幣，應予更正
    ）一千元折算一日，揆諸前揭判例意旨，自不能率指原審判
    決有何量刑違法失當之處。是被告徒以與告訴人調解成立，
    請求給予緩刑機會為由，提起本件上訴，亦無理由，應予駁
    回。
三、末查，本院審酌被告未曾因故意犯罪受有期徒刑以上刑之宣
    告，有臺灣高等法院被告前案紀錄表、刑案資料查註紀錄表
    各一份在卷可稽，茲念其因一時失慮，致罹刑章，被告犯後
    亦坦承犯行、已具悔意，且被告與告訴人乙○○於九十七年
    五月二十三日，在本院調解成立後，被告亦已依約履行調解
    條件完畢乙節，有本院九十七年度中調字第六七四號調解結
    果報告書、調解程序筆錄各一件附卷可按，並據被告、告訴
    人均於本院九十七年七月十一日準備程序期日陳明在卷（見
    本院卷六二、六三頁），足見被告經此偵審程序及刑之宣告
    ，應知所警惕而無再犯之虞，本院綜合各情，認所宣告之刑
    以暫不執行為適當，爰依刑法第七十四條第一項第一款規定
    ，併予宣告緩刑二年，以啟自新。
據上論斷，應依刑事訴訟法第四百五十五條之一第一項、第三項
、第三百七十三條、第三百六十八條，刑法第七十四條第一項第
一款，判決如主文。
本案經檢察官甲○○到庭執行職務。
中    華    民    國    97    年    8     月    14    日
                  刑事第九庭  審判長法  官  周瑞芬
                                    法  官  莊秋燕
                                    法  官  何世全
上正本證明與原本無異。
不得上訴。
                                    書記官  童洪芳美
中    華    民    國    97    年    8     月    14    日


司法院資訊處製作；財團法人民間司法改革基金會備份。
